Inventaris van het archief van de Nieuwe Afrikaansche Handels-Vennootschap (NAHV), (1854) 1880-1959 (1981)
Nationaal Archief, Den Haag
- Archief Cie. Francaise de l 'Ouhané-Nana te te Rotterdam
  - Archief O. N. Correspondentie en rapporten, Verification Paris de Revient 1944 - 1945. Contre-rapportage Project Exampl. pour Rotterdam rapportage de la 'Comouna' 12 nov. 1947, getekend door de chef de Serv. Juridique de l'inspection. Gen. des Aff. Admin. du Gouv. Gen. de l' A. E. F. over de prijs katoen in 1944 - 1945., 735
  - uitgaande kopie-correspondentie der Cie. Comm. et Cotonn. O. N. 'Comouna te Parijs met Banqui, Leopoldville en Brazzaville van 28 sept. 1945 - 20 okt. 1948., 736
  - uitgaande kopie-correspondentie der Cie. Comm. et Cotonn. O. N. 'Comouna' te Rotterdam met Banqui 6 sept. 1945 - 27 sept. 1948., 737
  - kopie-correspondentie der Cie. Franc. O. N. 'Comouna' te Banqui Leopoldville, Brazzaville met Parijs 20 nov. 1945 - 31 okt. 1947., 738
  - Boekhouding Cie. Comm. et Cotonn O. N. 'Comouna' te Banqui in rekeningen cour. met de N. A. H. V. te Rotterdam in 1946 en met de O. A. C. te Liberia in 1946. Marchandises expediens à Banqui in 1944 v. d. Cie. O.N. Comouna en Transouna te Parijs. Camille Espinadel te Parijs met Cie. O. N. te Parijs in 1947. O.N. te Parijs met de N. A. H. V. in 1947. Bal. Comouna en Transouna op 31 okt. 1940 - 31 okt. 1945, benevens diversen boekhouding kund. form. der Cie. in 1940 - 1947., 739
  - kopie-correspondentie Cie. Comm. et Cot. O. N. Comouna Soc. An. hr. de Jager te Loep. met Banqui (intern heer Audier) en Brazzaville (diversen) in 1946 - 1948., 740
  - kopie-correspondentie Cie. Comm. et Cot. O. N. te Banqui met hr. de Jager (N. A. H. V. ) te Leopoldville 8 juli 1946 - 29 okt. 1948., 741
  - uitgaande correspondentie der Cie. Comm. et Cot. O. N. Comouna te Leopoldville met Rotterdam intern 1946 - 1948., 742
  - origineel Correspondentie Cie. Comm. et Cot. O. N. Comouna te Parijs Banqui met Rotterdam intern in 1946 - 1947., 743
  - Boekhouding der O. N. Grootboek Comouna en Transouna 30 nov. 1946 - 31 okt. 1947., 744
  - kopie-correspondentie der Cie. Comm. et Cot. O. N. Comouna Soc. An. te Rotterdam met Leopoldville in 1947 - 1948 intern., 745
  - uitgaande correspondentie der Cie. Comm. et Cot. O. N. Comouna te Parijs met Rotterdam en Pointe Noire etc. in 1947 - 1948., 746
  - Correspondentie der Cie. Comm. et Cot. O. N. Comouna Soc. An. te Rotterdam met Y & J. Audier te Parijs in 1947 - 1948., 747
  - Correspondentie Cie. Comm. et Cot. O. N. Comouna te Pointe Noire met Rotterdam (origineel en kopie) met Parijs, benevens met Banqui Leopoldville en diversen van 1 nov. 1947 - 30 okt. 1948., 748
  - Ingekomen correspondentie der Cie. Comm. et Cot. O. N. te Pointe Noire met Rotterdam uitgaande kopie-correspondentie, benevens kopie-correspondentie Pointe Noire met diversen in 1947 - 1948., 749
  - Correspondentie der Cie. O. N. Comouna te Parijs intern met Rotterdam 1947 - 1948., 750
  - Boekhouding der Cie. O. N. Transouna en Comouna. rekeningen courantboek i nov. 1948 - 31 okt. 1949., 751
  - Boekhouding Cie. O. N. Comouna en Transouna, rekeningen acourant boek Transouna Parijs 1 nov. 1948 - 31 okt. 1949., 752
  - Boekhouding Cie. O. N. Comouna en Transouna, rekeningen courant boek Comouna Parijs 30 nov. 1948 - 31 okt. 1949., 753
  - Boekhouding Cie. O. N. Comouna en Transouna, rekeningen courant boek Comouna Banqui 1 nov. 1949 - 31 okt. 1950., 754
  - debiteuren facturen Cie. O. N. Transouna en Comouna te Banqui en Cie. Comm. et Cotonn. O. N. te Banqui in 1949 - 1950., 755
  - Cie. O. N. Transouna te Banqui in 1950 intern met Rotterdam Boekhouding Cie. O. N. Transouna Tchad proef en origineel Bal. op 31 okt. 1948 - 1949 van Transouna te Parijs. Bal. Transouna Tchad te Banqui 31 okt. 1949. Uittrekeningen kas Fort Archambault in 1949, benevens Pièces Comptables in 1948 - 1949 van Cie. O. N. Transouna Tchad in 1948 - 1949., 756
  - Boekhouding Cie. O. N. Journaalboek Comouna Parijs in 1949 - 1950., 757
  - Cie. O. N. dagorder Comouna Assemblé Gén. Ordin. des Actionn du mardi 8 frévrier 1949. Cie. O. N. dagorder Transouna Assemblé Gén. Ordin. des Actionn. du mardi 8 février 1949, benevens brief Cie. O. N. Transouna te Parijs 5 mrt. 1947 met voorn. Ass. Gén. des Act., 758
  - Cie. O. N. Comouna en Transouna rekeningen courantboek 1 nov. 1949 - 31 okt. 1950, Transouna-Parijs., 759
  - Boekhouding Cie. O. N. Rek courantboek Transouna Banqui 30 nov. 1949 - 31 okt. 1950., 760
  - Cie. O. N. Photo-archives Parijs (probablement Brazzaville), 761
  - Winst aandelen der Cie. Franc. L'Ouhamé-Nana )archief Rotterdam), 762
  - Archief O. N. Blauwdruk van Usine Keimba Kitika benevens boekje Cotten Ginning Equipment l'Ouh.-nana in Frans Equatorial Africa (handleiding ontkorrel machine) Declaratie voor de verzekering van factorij Buta voor Rotterdam, 763
  - Statuten der Cie. Franc. Ouh.-nana en Cie. Comm. de Col. du Congo francaise, benevens Franse kranten in 1900., 764
  - Contracten Franse employé's der Cie. Franc. Ouhamé-Nana tot 1954., 765
  - Archief Cie. Franc. O. N. Mouvement des Marchandises mars 1950, lettres Banqui - Rotterdam 20 mei. 1950 en boekhouding kund. stukken in 1949 - 1950. Mouvement des Marchandises janvier 1950 voir lettre Banqui- Rotterdam 6 mrt. 1950 betreffende Banqui en Archambaukt benevens boekhouding kund. stukken en 1949 - 1950. Mouvement des Marchandises février 1950, lettre Banqui-Rotterdam 24 mrt.1950 en boekhouding kund. stukken in 1950., 766
  - 1 Jaarverslagen A.H.V. te Rotterdam., 2 Register.; 3 Notulen der vergaderingen van directie Commissarisen der N.A.H.V. 1905-1925.; 4 Notulen der Commissie van Toezicht N. A. H. V. ?[ niet aanwezig]; -Notulen van de algemene vergaderingen van aandeelhouders en van de vergaderingen van de commissie van controle, later raad van commissarissen en de directie van de Oost-Afrikaansche Compagnie, 1883 september 21 - 1920 november 3.; 767; 1 deel
- Aanvulling
  - Register houdende:, - notulen van de oprichtingsvergadering en de algemene vergaderingen van aandeelhouders van de Handelscompagnie Mozambique, 1872 september 19 - 1881 november 29; 768
  - Nota betreffende de geschiedenis van de N. A. H. V., de O. A. C. en de Handelscompagnie Mozambique, z.d., 769; 1 stuk
  - Akte van oprichting van de N. A. H. V. 1880 september 8, afschrift met vertaling in het Frans., 770; 2 stukken
  - Register houdende:, - notulen van de algemene vergaderingen van aandeelhouders 1880 - 1933; - notulen van de vergaderingen van de commissie van controle, 1880 - 1888.; 771; 1 deel
  - Nota betreffende de betrokkenheid van de O. A. C. bij de overeenkomst tussen het Rijk en Hendrik P. M. Muller inzake de werving van negerrecruten voor het Nederlandsch-Indische Leger 1897., 772; 1 deel
  - Uittreksels uit de notulen van de Buitengewone Vergadering van aandeelhouders van 4 november 1920 en uit de notulen van de vergadering van de commissarissen van toezicht van 6 september 1920, z. d., 773; 2 stukken
  - Stukken betreffende de algemene vergaderingen van aandeelhouders, houdende ondermeer notulen, presentielijsten en financiële jaarstukken, met hiaten, 1920 - 1965., 774; 1 pak
  - Financiële jaarstukken, 775-779
    - 1952 / 53 - 1956 / 57, 775
    - 1958 / 59 - 1961 / 62, 776
    - 1962 / 63 - 1964 / 65, 777
    - 1965 / 66 - 1968, 778
    - 1969 - 1972, 779
  - Stukken van financiële aard betreffende onroerend goed, 1952, 1956 - 1966., 780; 1 pak
  - Akte van benoeming van F. de la Fontaine Verweij tot consul te Banana, 1886 oktober 8, met akte van goedkeuring door de Souverein van de Onafhankelijke Congo Staat, 1886 oktober 28., 781; 2 stukken
  - Stukken behorende tot het archief van de O. A. C. 1898 - 1911., 782; 5 stukken
  - Nota van C. P. van Voorst betreffende de geschiedenis van de Afrikaansche Handelsvereniging en de Nieuwe Afrikaansche Handels-Vennootschap. 1933 november 27., 783; 1 stuk
  - "Meekrap", vroeger en nu" door A. van Dijk - Van der Peijl, 1981, 784; 1 stuk
  - Album met foto's van verschillende vestigingen in Afrika, voornamelijk in de Congo, ± 1950., 785; 1 deel
  - Album met foto's van vestigingen in Afrika, 1963., 786; 1 deel
  - Album met:- foto's van de 24-uurs autorallye van Elisabethville, 1965- foto's van het kantoor en de werkplaats te Bujumbura, z. d. - foto's van de nieuwe montage-hangar in Kinshasa, z. d., 787; 1 deel
  - Album met foto's van vestigingen van de O. A. C. in Afrika, 1966, 788; 1 deel
  - Foto's uit de Congo, z. d., 789; 1 omslag
  - "De plaat gepoetst", spotprent met gedicht op de vlucht van Lodewijk Pincoffs, ± 1879., 790
  - Catalogi, prospectussen, wikkels en etiketten., 791; 1 doos
  - Clichéstempels van wikkels en vignetten., 792; 8 stukken
  - Statuten van de N. V. Afrikaansche Handelsvereeniging, met circulaires, houdende aanbeveling van deze vereniging en betreffende de liquidatie en overname van het kapitaal door de Nieuwe Afrikaansche Handelsvereeniging.1869 - 1880., 793
  - Ingekomen brief van H. Muller, houdende verzoek om toezending van enkele waterverfschilderijen uit de boedel van de Oost-Afrikaanse Compagnie. 10 juli 1933., 794
  - Manuscript van S. Pieterse-Heikes, houdende een aanvullende beschrijving van enkele stukken uit het archief van de N. A. H. V. uit de negentiende eeuw. 1975., 795; 1 band